臺灣高雄地方法院刑事判決　　　　　　　 94年度訴字第969號
公　訴　人　臺灣高雄地方法院檢察署檢察官
被　　　告　周良記
上列被告因違反電業法等案件，經檢察官提起公訴（93年度偵字
第24520號），本院判決如下：
    主  文
周良記無罪。
    理  由
一、公訴意旨略以：被告周良記自民國89年6 月17日起，在高雄
    市前鎮區○○○街307 號1 樓經營「大揚網際生活館」，並
    以「臺灣電力股份有限公司」（以下稱「臺電公司」）鳳山
    區營業處裝設之電號第00-00-0000-00 （一樓）、00-00-00
    00-00 號（二樓至四樓）電表使用電力。詎周良記為節省電
    費支出，竟基於意圖為自己不法之所有之概括犯意，將「臺
    電公司委託其保管之上開二具電表外箱蓋V0000000號、V0
    000000號封印鎖撬開，使其損壞，並變造電表內部齒輪結構
    ，使電錶之計度構造失準，自89年6 月17日起迄90年2 月2
    日止，連續竊電使用。嗣於90年2 月2 日12時許，經「臺電
    公司」鳳山區營運處稽查員乙○○會同警方查獲，並扣得改
    裝過之電號第00-00-0000-00 、00-00-0000-00 號電表共2
    具，因認被告涉犯刑法第138 條妨害公務罪嫌及電業法第10
    6 條第3 款罪嫌等語。
二、公訴人認被告涉有前開罪嫌，無非被告自89年6 月17日至90
    年2 月2 日間經營大揚網際生活館期間，用電度數有不正常
    之情形，並據證人乙○○證述電表內郭齒輪結構已遭變造，
    並有扣案電表2 個、用電明細情形表在卷可憑等為其主要論
    據。
三、按犯罪事實應依證據認定之，無證據不得認定其犯罪事實；
    又不能證明被告犯罪者，應諭知無罪之判決，刑事訴訟法第
    154 條第2 項、第301 條第1 項分別定有明文。又認定犯罪
    事實所憑之證據，其為訴訟上之證明，須於通常一般之人均
    不致有所懷疑，而得確信其為真實之程度者，始得據為有罪
    之認定；認定不利於被告之事實，須依積極證據，苟積極證
    據不足為不利於被告事實之認定時，即應為有利於被告之認
    定，更不必有何有利之證據（最高法院著有76年度台上字第
    4986號及30年度上字第816號判例參照）。
四、訊據被告周良記堅決否認有上揭犯行，辯稱大揚網際生活館
    實際經營者係甲○○，伊只是掛名做人頭，並非實際負責管
    理電錶等事務等語。經查：
  (一)電號第00-00-0000-00 、第00-00-0000-00 號電表2 個，
      於90年2 月2 日中午12時許經台灣電力公司高雄營業處用
      電稽查員會同警方前往稽查時，發現上開2 電表之封印鎖
      均遭破壞，且電表內部橫軸齒輪構造亦經變造，致使無法
      正常計量等情，雖經稽查人員即證人乙○○於警訊中證述
      在卷，並有台電公司用電實地調查書附卷及電表二個扣案
      足憑（見警卷第7 、8 頁），是上開2 個電表確有被改造
      內部齒輪竊電之事實，堪以認定，然此僅能證明上開電表
      於90年2 月2 日上午12時許經台灣電力公司稽查前確曾遭
      破壞以竊電，尚不足以推定竊電之人即屬被告。
  (二)另證人丙○○於本院審理證述「大揚網際生活館」所座落
      之高雄市前鎮區○○○街307 號房屋，係其向他人承租二
      年，從事網咖生意一年，因為生意不好，在營業中將店盤
      讓給綽號「大目仔」之人當二房東等情（參見本院審理卷
      第27頁至32頁），並有卷附房屋租賃契約1 份（參見偵查
      卷第23頁至26頁）載明丙○○將系爭房屋出租予周良記、
      連帶保證人為甲○○，租賃期限自89年6 月17日至90年6
      月30日止，而證人甲○○於本院審理時亦到庭證述於89年
      6 月17日向綽號「阿良」即丙○○之丈夫盤下其經營的網
      咖，是伊與林國明出資合夥經營，周良記負責現場管理人
      員、服務，承租後並無更動過電錶，網咖的電腦亦無增加
      等情（參見本院審理卷第46頁至第48頁），足見系爭房屋
      於公訴人所指開始電錶計度不實前，即89年6 月17日前，
      係由證人丙○○及其先生經營網咖，而於89年6 月17日交
      由證人甲○○接手無訛。被告所辯並非「大揚網際生活館
      」實際負責人等語，尚非子虛。
  (三)又以系爭房屋1 樓經營網咖之電號第00-00-0000-00 號電
      錶為例，於證人丙○○經營網咖期間（以從88年7 月起計
      算），88年電費月份7 月用電度數為618 度、9 月份為
      2151度、11月份為2069度、89年1 月份為1293度、3 月份
      為1664度，5 月份2000度，於證人甲○○接受經營後7 月
      份用電度數為2057度，9 月份用電度數為2122度、11月份
      為2066度，90年1 月份用電度數為1573度，在並無增加任
      何電腦設備下，兩相比較，用電度數並無明顯差異，實難
      認於甲○○經營網咖期間有何用電量異常之情形，亦難認
      甲○○經營網咖後，有何變造電錶致使計度不實之情形。
  (四)綜上所述，本案被告既非經營「大揚網際生活館」之實際
      負責人，且無確切之證據足以證明，在甲○○接手經營網
      咖並由被告從旁幫助之下，電表計度與前手丙○○經營之
      時有何遽降之情形。此外，復查無其他積極證據足認被告
      有公訴人所指之犯行，揆諸前開說明，自應為被告無罪之
      判決。
五、按「法院認為應科拘役、罰金或應諭知免刑或無罪之案件，
    被告經合法傳喚無正當理由不到庭者，得不待其陳述逕行判
    決。」刑事訴訟法第306 條定有明文。本件被告周良記經合
    法傳喚無正當理由不到庭，有傳票送達回證1 紙在卷可憑，
    爰依前揭規定，不待其陳述逕行判決，併此敘明。
據上論結，應依刑事訴訟法第301 條第1 項、第306 條，判決如
主文。
本案經檢察官李廷輝到庭執行職務。
中      華      民      國    94    年   7   月   29  日
                   鳳山刑事第二庭 審判長法  官  邱明弘
                                        法  官  胡宜如
                                        法  官  廖建瑜
以上正本證明與原本無異。
如不服本判決，應於收受送達後10日內向本院提出上訴書狀。
　　　　　　　　　　　　　　　　　　　　書記官  張家榮
中　　華　　民　　國　　94　　年　　8 　　月　　1 　　日
